臺灣高等法院臺中分院刑事判決
111年度上更一字第56號
上  訴  人  臺灣苗栗地方檢察署檢察官
上  訴  人  
即  被  告  劉星鑠
選任辯護人  王炳人律師
            柯宏奇律師
            周銘皇律師
上列上訴人等因被告違反毒品危害防制條例案件，不服臺灣苗栗
地方法院109年度訴字第81號中華民國110年2月18日第一審判決
（起訴案號：臺灣苗栗地方檢察署108年度偵字第4460號、108年
度少連偵字第70號），提起上訴，本院判決如下：
    主  文
原判決撤銷。
乙○○犯共同販賣第三級毒品未遂罪，處有期徒刑壹年拾月。扣案
如附表編號10、11所示之物沒收銷燬；扣案如附表編號1至9、12
所示之物沒收。
    事  實
一、乙○○明知「甲基安非他命（Methamphetamine）」係毒品危
    害防制條例第2條第2項第2款所列管之第二級毒品；「愷他
    命(Ketamine)」、「硝甲西泮（Nimetazepam）」、「甲苯
    基乙基胺戊酮（Methyl-α-ethylaminopentiophenone，下簡
    稱MEAPP）」、「氯乙基卡西酮（Chloroethcathinone，下
    簡稱CEC）」、「4-甲基甲基卡西酮（4-Methylmethcathino
    ne、Mephedrone、4-MMC）」毒品危害防制條例第2條第2項
    第3款所列管之第三級毒品；「硝西泮（Nitrazepam）」則
    為毒品危害防制條例第2條第2項第4款所列管之第四級毒品
    ，依法不得持有、販賣，竟為貪圖不法利益，與姓名年籍不
    詳、綽號「小高」之成年男子共同基於意圖販賣而持有第二
    、三、四級毒品及販賣第三級毒品之犯意聯絡，由「小高」
    先交付如附表編號1至11所示之愷他命、毒品咖啡包、梅錠
    （所含毒品成分詳如附表所載）及附表編號12所示之行動電
    話等物予乙○○，並指示乙○○等候其通知伺機販賣予他人牟利
    。適因黃紀堯所涉販賣毒品案件為警查獲後，為配合警方查
    緝毒品上手，而於民國108年8月1日上午8時22分許，透過LI
    NE通訊軟體與「小高」（暱稱「川普」）聯絡，佯稱欲再購
    買第三級毒品愷他命，經「小高」應允及約定交易之時間、
    地點後，「小高」即透過附表編號12所示之行動電話與乙○○
    聯繫，指示乙○○攜帶先前交付之上開毒品前去交易。嗣乙○○
    於同日上午9時許，駕駛車牌號碼0000-00號自用小客車抵達
    苗栗市國華路之新富貴餐廳對面路邊等候交易時，旋遭在場
    埋伏之員警逮捕，並扣得如附表編號1至14所示之物，然因
    黃紀堯係配合警方查緝，實際上並無買受毒品之真意而未遂
    。
二、案經苗栗縣警察局苗栗分局報告臺灣苗栗地方檢察署檢察官
    偵查起訴。
    理  由
一、證據能力之說明
  ㈠按現行刑事訴訟法為保障被告之反對詰問權，排除具有虛偽
    危險性之傳聞證據，以求實體真實之發見，於該法第159條
    第1項明定被告以外之人於審判外之言詞或書面陳述，除法
    律有規定者外，不得作為證據。而刑事訴訟法第159條之1至
    第159條之4有傳聞法則之例外規定，且被告以外之人於審判
    外之陳述，雖不符該4條之規定，而經當事人於審判程序同
    意作為證據，法院審酌該言詞陳述或書面陳述作成時之情況
    ，認為適當者，亦得為證據；當事人、代理人或辯護人於法
    院調查證據時，知有第159條第1項不得為證據之情形，而未
    於言詞辯論終結前聲明異議者，視為有前項之同意，刑事訴
    訟法第159條之5定有明文。本判決以下所引用被告以外之人
    於審判外之陳述，雖查無符合刑事訴訟法第159條之1至之4
    之情形，惟經檢察官、被告、辯護人於本院準備程序及審理
    時對於證據能力均未聲明異議（見本院卷第64至69、91至98
    頁），本院審酌後認為該等證據均為法院事實認定之重要依
    據，作為本案之證據均屬適當，故依刑事訴訟法第159條之5
    規定，均具有證據能力。
  ㈡另本院以下所引用之非供述證據，與本件事實具有自然關聯
    性，且核屬書證、物證性質，又查無事證足認有違背法定程
    式或經偽造、變造所取得等證據排除之情事，復經本院依刑
    事訴訟法第164條、第165條踐行物證、書證之調查程序，認
    具有證據能力。
二、認定犯罪事實所憑之證據及理由 
  ㈠上開犯罪事實，業據被告乙○○於偵訊、本院準備程序及審理
    時坦承不諱（108年度偵字第4460號卷《下稱偵4460卷》第117
    至120頁，本院卷第62至64、98至102頁），且經證人黃紀堯
    於警詢、偵訊時證述（見108年度他字第931號卷《下稱他931
    卷》第101至113、115至121、149至150頁）；證人即承辦員
    警徐○○於原審審理時證述（見原審卷㈡第29至58頁）明確，
    並有員警職務報告、苗栗縣警察局苗栗分局搜索扣押筆錄及
    扣押物品目錄表、查獲現場照片、扣案物照片、黃紀堯與暱
    稱「川普」之LINE通訊軟體通話內容翻拍照片（見108年度
    偵字第4460號卷《下稱偵4460卷》第21至23、51至61、81至91
    、93至101、211頁）在卷可稽，復有扣案如附表編號1至12
    所示之物為憑，而扣案如附表編號1至11所示之物經送驗結
    果，分別檢出如附表各編號所示之第二、三、四級毒品成分
    ，有內政部警政署刑事警察局109年1月2日刑鑑字第1080090
    921號鑑定書在卷可佐（原審卷㈠第43至51頁），足認被告上
    開任意性之自白核與事實相符，堪以採信。
  ㈡按販賣毒品之所謂販賣行為，係行為人基於營利之目的，而
    販入或賣出毒品而言。販賣毒品者，其主觀上須有營利之意
    圖，且客觀上有販賣之行為，即足構成，至於實際上是否已
    經獲利，則非所問。即於有償讓與他人之初，係基於營利之
    意思，並著手實施，而因故無法高於購入之原價出售，最後
    不得不以原價或低於原價讓與他人時，仍屬販賣行為。必也
    始終無營利之意思，縱以原價或低於原價有償讓與他人，方
    難謂為販賣行為，而僅得以轉讓罪論處（最高法院93年度台
    上字第1651號判決意旨參照）。又販賣毒品係政府嚴予查緝
    之違法行為，且可任意分裝或增減其分量，各次買賣之價格
    ，當亦各有差異，隨供需雙方之資力、關係之深淺、需求之
    數量、貨源之充裕與否、販賣者對於資金之需求如何即殷切
    與否，以及政府查緝之態度，進而為各種不同之風險評估，
    而為機動性之調整，因之販賣之利得，除經坦承犯行，或帳
    冊價量均記載明確外，委難察得實情，是縱未確切查得販賣
    賺取之實際差價，但除別有事證，足認係按同一價格轉讓，
    確未牟利之情形外，尚難執此認非法販賣之事證有所不足，
    致知過坦承者難辭重典，飾詞否認者反得逞僥倖，而失情理
    之平。況販賣者從各種「價差」或「量差」或係「純度」謀
    取利潤方式，或有差異，然其所圖利益之非法販賣行為目的
    ，則屬相同，並無二致；衡諸毒品取得不易，量微價高，依
    一般社會通念以觀，凡為販賣之不法勾當者，倘非以牟利為
    其主要誘因及目的，應無甘冒被查緝法辦重刑之危險，平白
    無端義務為該買賣之工作，是其販入之價格必較售出之價格
    低廉，而有從中賺取買賣差價牟利之意圖及事實，應屬符合
    論理法則且不違背社會通常經驗之合理判斷。查被告於本院
    準備程序時供稱：我依「小高」的指示去交易毒品，將來我
    跟「小高」買毒品，「小高」會算我比較便宜等語（見本院
    卷第63頁），足徵被告就本案販賣毒品之犯行，確有牟利之
    意圖無訛。
  ㈢綜上所述，本案事證明確，被告上開犯行洵堪認定，應予依
    法論科。
三、論罪及法律適用之說明 
　㈠新舊法比較適用：
　　行為後法律有變更者，適用行為時之法律。但行為後之法律
    有利於行為人者，適用最有利於行為人之法律，刑法第2條
    第1項定有明文。又比較新舊法何者有利於行為人，應就罪
    刑有關及法定加減原因等一切情形，綜合其全部結果而為比
    較，再整體適用有利於行為人之法律處斷（最高法院103年
    度台上字第726號、104年度台非字第180號判決意旨參照）
    。查被告行為後，毒品危害防制條例第4條第3項、第17條第
    2項規定已於109年1月15日修正公布，並自同年7月15日起生
    效施行，其中：
　　⑴修正前毒品危害防制條例第4條第3項規定：「製造、運輸
      、販賣第三級毒品者，處7年以上有期徒刑，得併科新臺
      幣7百萬元以下罰金。」，修正後則規定：「製造、運輸
      、販賣第三級毒品者，處7年以上有期徒刑，得併科新臺
      幣1千萬元以下罰金。」，經比較修正前、後之規定，修
      正後之規定提高罰金刑之刑度。是經比較新舊法之結果，
      修正後毒品危害防制條例第4條第3項之規定並未較有利於
      被告。
　　⑵修正前毒品危害防制條例第17條第2項規定：「犯第4條至
      第8條之罪於偵查及審判中均自白者，減輕其刑。」，修
      正後則規定：「犯第4條至第8條之罪於偵查及歷次審判中
      均自白者，減輕其刑。」，修正後之規定就被告自白犯罪
      減輕其刑之適用，變更為「於偵查及歷次審判中均自白」
      ，故被告須於「歷次」審判中均自白犯罪始得依該條項規
      定減輕其刑，其減輕其刑之要件較修正前之規定為嚴苛，
      經比較修正前、後之規定，修正後毒品危害防制條例第17
      條第2項之規定並未較有利於被告。
　　⑶另毒品危害防制條例雖於同日修正增訂第9條第3項，規定
      ：「犯前五條之罪而混合二種以上之毒品者，適用其中最
      高級別毒品之法定刑，並加重其刑至2分之1。」，然本項
      係屬另一獨立之犯罪型態，依刑法第1條所定之「罪刑法
      定原則」及「法律不溯及既往原則」，本案被告意圖販賣
      而持有如附表編號2至11所示混合摻有上開第二、三、四
      級毒品成分之毒品咖啡包、梅錠之行為，自不適用其行為
      後增訂之毒品危害防制條例第9條第3項規定論處。
　　⑷綜上，經綜合比較上開條文修正前、後之結果，均以修正
      前毒品危害防制條例之規定，較有利於被告，是依刑法第
      2條第1項前段之規定，本案自應適用行為時之法即修正前
      毒品危害防制條例第4條第3項、第17條第2項之規定論處
      。
　㈡「甲基安非他命（Methamphetamine）」係毒品危害防制條例
    第2條第2項第2款所列管之第二級毒品；「愷他命(Ketamine
    )」、「硝甲西泮（Nimetazepam）」、「甲苯基乙基胺戊酮
    （Methyl-α-ethylaminopentiophenone，下簡稱MEAPP）」
    、「氯乙基卡西酮（Chloroethcathinone，下簡稱CEC）」
    、「4-甲基甲基卡西酮（4-Methylmethcathinone、Mephedr
    one、4-MMC）」毒品危害防制條例第2條第2項第3款所列管
    之第三級毒品；「硝西泮（Nitrazepam）」則為毒品危害防
    制條例第2條第2項第4款所列管之第四級毒品，依法不得持
    有、販賣，查：
　　⑴被告依「小高」之指示出面與黃紀堯交易第三級毒品愷他
      命，因黃紀堯係配合警方查緝，實際上並無買受毒品之真
      意，是核被告此部分所為，係犯修正前毒品危害防制條例
      第4條第6項、第3項之販賣第三級毒品未遂罪。又被告意
      圖販賣而持有第三級毒品愷他命之低度行為，應為販賣之
      高度行為所吸收，不另論罪。
　　⑵另按行為人意圖營利而購入毒品，其主觀上雖認知係為銷
      售營利，客觀上並有購入毒品之行為，惟仍須對外銷售，
      始為販賣行為之具體實現。此之對外銷售，自買賣毒品之
      二面關係以觀，固須藉由如通訊設備或親洽面談與買方聯
      繫交易，方能供買方看貨或與之議價，以實現對特定或可
      得特定之買方銷售；至於對不特定人或特定多數人行銷，
      進行宣傳、廣告，以招攬買主之情形（例如在網路上或通
      訊軟體「LINE」群組，發布銷售毒品之訊息以求售），因
      銷售毒品之型態日新月異，尤以現今網際網路發達，透過
      電子媒體或網路方式宣傳販毒之訊息，使毒品之散布更為
      迅速，依一般社會通念，其惡性已對於販賣毒品罪所要保
      護整體國民身心健康之法益，形成直接危險，固得認開始
      實行足以與販賣毒品罪構成要件之實現具有必要關聯性之
      行為，已達著手販賣階段；然行為人意圖營利而購入毒品
      後，在尚未尋找買主前，即為警查獲，既未對外銷售或行
      銷，難認其意圖營利而購入毒品之行為，與該罪之構成要
      件實現具有必要關聯性，即非屬著手販賣之行為，應僅成
      立意圖販賣而持有毒品罪。綜上，行為人意圖營利而購入
      毒品，在尚未尋找買主前，即為警查獲，其主觀上雖有營
      利之意圖，客觀上亦有購入毒品之行為，但其既未對外銷
      售，亦無向外行銷之著手販賣行為，自難認已著手實行販
      賣毒品，應論以意圖販賣而持有毒品罪（最高法院109年
      度台上大字第4861號裁定意旨參照）。查「小高」除將附
      表編號1所示第三級毒品愷他命交付予被告外，另將附表
      編號2至11所示分別含有第二、三、四級毒品成分（所含
      毒品成分詳如附表各編號所載）之毒品咖啡包、梅錠交予
      被告，伺機販賣予不特定人牟利，足見被告係基於販賣之
      意圖而持有上開毒品，而被告為警查獲前僅有著手販賣第
      三級毒品愷他命予黃紀堯之犯行，復無證據證明被告所持
      有上開如附表編號2至11所示之毒品，已有與人進行看貨
      、議價、磋商等「銷售」之行為，揆諸前揭說明，認被告
      就持有如附表編號2至11所示毒品咖啡包、梅錠之所為，
      應另犯毒品危害防制條例第5條第2、3、4項之意圖販賣而
      持有第二、三、四級毒品罪。起訴書認被告此部分所為涉
      犯修正前毒品危害防制條例第4條第6項、第2項、第3項、
      第4項之販賣第二、三、四級毒品未遂罪，容有誤會，惟
      其基本社會事實同一，且本院於審理時，業已當庭告知被
      告所犯法條包含毒品危害防制條例第5條第2項、第3項、
      第4項之罪（見本院卷第61、89至90頁），無礙於被告防
      禦權之行使，爰依刑事訴訟法第300條規定，變更起訴法
      條。
　　⑶被告以意圖販賣而持有之一行為，同時持有如附表編號1至
      11所示之毒品，復著手販賣如附表編號1所示之第三級毒
      品愷他命予黃紀堯，而觸犯上開數罪名，為想像競合犯，
      應依刑法第55條前段規定，從一重之販賣第三級毒品未遂
      罪處斷。
　㈢被告就本案犯行，與「小高」具有犯意聯絡及行為分擔，應
    依刑法第28條規定，論以共同正犯。
　㈣刑之加重、減輕事由　　
　　⑴被告雖已著手本案販賣毒品犯行，惟因黃紀堯係配合警方
      查緝，實際上並無買受毒品之真意而不遂，為未遂犯，爰
      依刑法第25條第2項規定，減輕其刑。
　　⑵按犯第4條至第8條之罪於偵查及審判中均自白者，減輕其
      刑，修正前毒品危害防制條例第17條第2項定有明文。查
      被告就本案犯行，於偵查及本院審理時已自白犯罪，應依
      修正前毒品危害防制條例第17條第2項規定減輕其刑。
　　⑶另按刑法第59條規定之酌量減輕其刑，必須犯罪另有特殊
      之原因與環境，在客觀上足以引起一般同情，認為即使予
      以宣告法定最低度刑，猶嫌過重者，始有其適用。此所謂
      法定最低度刑，固包括法定最低本刑；惟遇有其他法定減
      輕之事由者，則應係指適用其他法定減輕事由減輕其刑後
      之最低度刑而言。倘被告別有法定減輕事由者，應先適用
      法定減輕事由減輕其刑後，猶認其犯罪之情狀顯可憫恕，
      即使科以該減輕後之最低度刑仍嫌過重者，始得適用刑法
      第59條規定酌量減輕其刑。經查，被告明知毒品為政府嚴
      令所禁止，為牟取不法利益，竟仍恣意販賣毒品，顯見其
      並未考慮販賣毒品對社會、國人之不良影響，害人害己，
      使施用者成癮，陷入不可自拔之困境，影響國家整體之未
      來至深且鉅，已難認有何特殊之原因與環境在客觀上足以
      引起一般同情或有情堪憫恕之處。況被告經上開減輕之刑
      後，實難認尚有何科以最低法定刑度仍有情輕法重、顯可
      憫恕之情形，是本院認被告本件犯行已無再依刑法第59條
      規定減輕其刑之必要，附此敘明。
四、撤銷改判之理由　　　
　㈠原審法院認被告本案罪證明確而予以論罪科刑，固非無見。
    惟查：
　　⑴被告本案所為係犯修正前毒品危害防制條例第4條第6項、
      第3項之販賣第三級毒品未遂罪及毒品危害防制條例第5條
      第2、3、4項之意圖販賣而持有第二、三、四級毒品罪，
      原審判決認定被告係犯持有第三級毒品純質淨重五公克以
      上罪，其認事用法已有違誤。
　　⑵又扣案如附表編號12所示手機，乃供本案犯行使用，原審
      以不能認定與被告本案犯行有直接關聯而未予沒收，亦有
      不當。
　　⑶檢察官提起上訴認本案應構成販賣第三級毒品未遂罪，為
      有理由，且原審判決亦有上開可議之處，自屬無可維持，
      應由本院予以撤銷改判。
  ㈡爰以行為人責任為基礎，審酌被告無視國家杜絕毒品犯罪之
    禁令，明知販賣毒品係屬違法且為重罪，竟為獲取不法益，
    意圖販賣而持有如附表編號1至11所示大量之毒品，復著手
    販賣第三級毒品愷他命犯罪行為之實行，其行為之不法內涵
    非輕，對社會具有極高之危害性，其所為實值非難；惟考量
    被告於本院審理時終能坦承犯行，兼衡其犯罪之動機、目的
    、手段及參與之情節、持有毒品之數量、自陳高中畢業之智
    識程度、從事餐飲工作、需扶養配偶及未成年子女、家庭經
    濟生活狀況（見本院卷第102頁）等一切情狀，量處如主文
    第2項所示之刑。
五、沒收部分
　㈠按查獲之第二級毒品，不問屬於犯罪行為人與否，均沒收銷
    燬之，毒品危害防制條例第18條第1項定有明文；又按毒品
    危害防制條例對於查獲之製造、運輸、販賣、意圖販賣而持
    有、以非法方法使人施用、引誘他人施用及轉讓第三、四級
    毒品之沒收，並無特別規定，如其行為已構成犯罪，則該毒
    品即屬不受法律保護之違禁物，應回歸刑法之適用，依刑法
    第38條第1項第1款之規定沒收之（最高法院99年度台上字第
    3733號判決意旨參照）。查：
　　⑴扣案如附表編號1至9所示之物，經送鑑驗結果，其內均含
      第三、四級毒品成分，自屬毒品危害防制條例第2條第2項
      第3、4款所規定之第三級、第四級毒品，而為違禁物，且
      係被告本案販賣及意圖販賣而持有之毒品，自應依刑法第
      38條第1項之規定宣告沒收。另上揭毒品之包裝袋因直接
      包覆毒品，其上顯留有該毒品之殘渣，衡情自難與之析離
      ，亦無析離之必要，應整體視之為毒品，併予宣告沒收，
      至鑑驗耗損之部分，既已滅失，即無庸為沒收之諭知。
　　⑵扣案如附表編號10、11所示之物，其內含第二級毒品甲基
      安非他命成分，自屬毒品危害防制條例第2條第2項第2款
      所規定之第二級毒品，且係被告本案意圖販賣而持有之毒
      品，自應依毒品危害防制條例第18條第1項規定宣告沒收
      銷燬。其中雖含有其他非屬第二級毒品之成分，然已與第
      二級毒品混合難以析離，且該等包裝袋因直接包覆毒品，
      其上顯留有該毒品之殘渣，亦難以析離，均應一併沒收銷
      燬之。至上開毒品鑑驗用罄部分，因已滅失，自毋庸為沒
      收銷燬之諭知，併此說明。
　㈡按「犯毒品危害防制條例第4條之罪者，其供犯罪所用之物，
    不問屬於犯罪行為人與否，均沒收之」，毒品危害防制條例
    第19條第1項定有明文。扣案如附表編號12所示之物，係「
    小高」提供予被告聯繫本案販賣毒品事宜之用等情，業據被
    告於本院準備程序時所供認（見本院卷第63至64頁），自應
    依上開規定宣告沒收。
　㈢另如附表編號13、14所示之扣案物，經被告於原審審理時供
    稱與本案犯行無關（見原審卷㈡第145頁），且無證據證明與
    被告本案犯行有關，自無從於本案併予宣告沒收，附此敘明
    。
據上論結，應依刑事訴訟法第369條第1項前段、第364條、第299
條第1項前段、第300條，毒品危害防制條例第4條第3項（修正前
）、第6項、第5條第2項、第3項、第4項、第17條第2項（修正前
）、第18條第1項、第19條第1項，刑法第2條第1項前段、第11條
、第28條、第55條、第25條第2項、第38條第1項，判決如主文。
本案經檢察官黃棋安提起公訴，檢察官馮美珊提起上訴，檢察官
甲○○到庭執行職務。
中　　華　　民　　國　　111 　年　　12　　月　　6 　　日
            刑事第七庭   審判長法　官  梁  堯  銘
                               法　官  王  鏗  普
                               法　官  羅  國  鴻
以上正本證明與原本無異。
如不服本判決應於收受送達後20日內向本院提出上訴書狀，其未
敘述上訴理由者，並得於提起上訴後20日內向本院補提理由書狀
（均須按他造當事人之人數附繕本）「切勿逕送上級法院」。因
疫情而遲誤不變期間，得向法院聲請回復原狀。  
                               書記官  吳  姁  穗 
　　　　　　　　　　　　　　　 
中　　華　　民　　國　　111 　年　　12　　月　　6 　　日
【論罪科刑法條】
109年1月15日修正前毒品危害防制條例第4條
製造、運輸、販賣第一級毒品者，處死刑或無期徒刑；處無期徒
刑者，得併科新臺幣2千萬元以下罰金。
製造、運輸、販賣第二級毒品者，處無期徒刑或7年以上有期徒
刑，得併科新臺幣1千萬元以下罰金。
製造、運輸、販賣第三級毒品者，處7年以上有期徒刑，得併科
新臺幣7百萬元以下罰金。
製造、運輸、販賣第四級毒品者，處5年以上12年以下有期徒刑
，得併科新臺幣3百萬元以下罰金。
製造、運輸、販賣專供製造或施用毒品之器具者，處1年以上7年
以下有期徒刑，得併科新臺幣1百萬元以下罰金。
前五項之未遂犯罰之。 

毒品危害防制條例第5條
意圖販賣而持有第一級毒品者，處無期徒刑或10年以上有期徒刑
，得併科新臺幣7百萬元以下罰金。
意圖販賣而持有第二級毒品者，處5年以上有期徒刑，得併科新
臺幣5百萬元以下罰金。
意圖販賣而持有第三級毒品者，處3年以上10年以下有期徒刑，
得併科新臺幣3百萬元以下罰金。
意圖販賣而持有第四級毒品或專供製造、施用毒品之器具者，處
1年以上7年以下有期徒刑，得併科新臺幣1百萬元以下罰金。

【附表】
編號  扣案物品名稱及數量        備    註  1 愷他命22包 （白色晶體） ①檢出第三級毒品愷他命成分 ②驗前總淨重14.85公克   驗前總純質淨重14.55公克  2 毒品咖啡包11包 （淡綠色包裝） ①檢出微量第三級毒品「硝甲西泮」、「MEAPP」 、「CEC」及微量第四級毒品「硝西泮」成分 ②驗前總淨重111.41公克（無法檢驗總純質淨重）  3 毒品咖啡包11包 （淡綠色包裝） ①檢出微量第三級毒品「硝甲西泮」、「MEAPP」 、「CEC」及微量第四級毒品「硝西泮」成分 ②驗前總淨重112.52公克（無法檢驗總純質淨重）  4 毒品咖啡包27包 （藍黑色包裝） ①檢出第三級毒品「MEAPP」 、微量第三級毒品「硝甲西泮」及微量第四級毒品「硝西泮」成分 ②驗前總淨重219.48公克   第三級毒品「MEAPP」驗前總純質淨重6.58公克  5 毒品咖啡包19包 （黑色包裝） ①檢出第三級毒品「CEC」、微量第三級毒品「硝甲西泮」、「MEAPP」 及微量第四級毒品「硝西泮」成分 ②驗前總淨重153.53公克 ③第三級毒品「CEC」驗前總純質淨重3.07公克  6 毒品咖啡包19包 （黑色包裝） ①檢出第三級毒品「CEC」、微量第三級毒品「硝甲西泮」、「MEAPP」 及微量第四級毒品「硝西泮」成分 ②驗前總淨重151.35公克 ③第三級毒品「CEC」驗前總純質淨重1.51公克）  7 毒品咖啡包1包 （彩虹條紋包裝） ①檢出第三級毒品「4-甲基甲基卡西酮」、微量第三級毒品「硝甲西泮」成分 ②驗前總淨重8.12公克，第三級毒品「4-甲基甲基卡西酮」驗前總純質淨重0.16公克  8 毒品咖啡包5包 （黑色包裝） ①檢出第三級毒品「4-甲基甲基卡西酮」、微量第三級毒品「硝甲西泮」成分 ②驗前總淨重55.03公克 ③第三級毒品「4-甲基甲基卡西酮」驗前總純質淨重0.55公克  9 水狀咖啡包3包 （透明包裝） ①檢出微量第三級毒品「硝甲西泮」、「MEAPP」 、「CEC」成分 ②驗前總淨重62.31公克（無法檢驗總純質淨重）  10 梅錠2包 （暗紅色圓形藥錠）  ①檢出微量第二級毒品「甲基安非他命」、微量第三級毒品「硝甲西泮」、微量第四級毒品「硝西泮」成分 ②驗前總淨重2.1公克（無法檢驗總純質淨重）  11 梅錠30包 ①檢出微量第二級毒品「甲基安非他命」、微量第三級毒品「硝甲西泮」、微量第四級毒品「硝西泮」成分 ②驗前總淨重31.03公克（無法檢驗總純質淨重）  12 APPLE廠牌手機1支 （香檳色） 供被告與「小高」聯繫本案犯行之用  13 APPLE廠牌手機1支 （粉紅色） 含門號0000-000000號SIM卡1張 與本案犯行無關  14 現金新臺幣44,500元 與本案犯行無關